Images des répertoires du notaire Antoine Bournet-Verron pour l'étude XI
Archives nationales de France
Images des répertoires du notaire Antoine Bournet-Verron pour l'étude XI
22 mars 1834 - 9 juin 1869
MC/RE/XI/20 - MC/RE/XI/28
Etude XI; Bournet-Verron, Antoine
9 registres
Archives nationales de France
Minutes et répertoires: la loi 2008-696 du 15 juillet 2008 relative aux archives a fixé à 75 ans à compter de la date de l'acte, ou à 25 ans à compter de la date du décès de l'intéressé si ce délai est plus bref, le délai de communication des minutes et répertoires des notaires; ce délai est porté à 100 ans à compter de la date de l'acte si le document se rapporte à un mineur (code du Patrimoine, articles L213-2, 4e d et 5e).
Autres documents de l'étude (dossiers de clients, comptabilité...): s'agissant d'archives privées, ces documents sont communicables selon les modalités fixées par le déposant ou le donateur.
Certains documents ne sont pas accessibles sous leur forme originale en raison de leur mauvais état de conservation.
Registres versés aux Archives nationales en 1982.
Images des répertoires de l’étude XI
Archives de l'étude XI
répertoire d'officier public ministériel
- Répertoire chronologique pour la période du 22 mars 1834 au 22 octobre 1834, 22 mars 1834 - 22 octobre 1834; MC/RE/XI/20; Ce répertoire comporte 23 feuillets et fait partie d'un registre de 178 feuillets de papier manuscrits, hauteur 35 cm x largeur 24 cm folioté par le notaire. Le registre est en bon état.
  Registre folioté en 2003 (foliotation non visible à l'écran)
  Le registre contient aussi le répertoire du notaire Augustin Jules Guyot pour la période du 16 août 1830 au 21 mars 1834.
  Le répertoire contient les informations suivantes: 1. le n° de l'acte dans l'année; 2. date du jour; 3. nature de l'acte passé en brevet; 4. nature de l'acte passé en minute; 5. nom, prénom, domicile des parties, indication sur la situation et les prix des biens; 6. date d'enregistrement de l'acte; 7. droits d'enregistrement.
  Attention: seuls les actes passés en minute sont conservés; les actes mentionnés dans le répertoire comme passés en simple brevet (colonne 3) ne sont pas conservés par les notaires et ne sont donc pas versés au Minutier (ils sont remis aux clients).
  répertoire
  - Liste chronologique des actes pour la période du 22 mars au 23 octobre 1834, 22 mars - 23 octobre 1834; 155 v°-178 r°; 23 feuillets
- Répertoire chronologique pour la période du 23 octobre 1834 au 5 octobre 1838, 23 octobre 1834 - 5 octobre 1838; MC/RE/XI/21; Un registre de 230 feuillets de papier manuscrits, hauteur 35 cm x largeur 24 cm folioté par le notaire. Le registre est en bon état, sauf le f° 181 qui est déchiré.
  - Liste chronologique des actes pour la période du 23 octobre au 31 décembre 1834, 23 octobre - 31 décembre 1834; 1 r°-9 r°; 9 feuillets
  - Liste chronologique des actes pour la période du 2 janvier au 31 décembre 1835, 2 janvier - 31 décembre 1835; 9 v°-77 r°; 68 feuillets
    - du 2 janvier au 30 juin 1835, 2 janvier - 30 juin 1835; 9 v°- 38 v°; 29 feuillets
    - du 1er juillet au 31 décembre 1835, 1er juillet - 31 décembre 1835; 38 v°-77 r°; 39 feuillets
  - Liste chronologique des actes pour la période du 4 janvier au 31 décembre 1836, 4 janvier - 31 décembre 1836; 77 r°-136 r°; 59 feuillets
    - du 4 janvier au 30 juin 1836, 4 janvier - 30 juin 1836; 77 r°-108 v°; 31 feuillets
    - du 1er juillet au 31 décembre 1836, 1er juillet - 31 décembre 1836; 108 v°-136 r°; 28 feuillets
  - Liste chronologique des actes pour la période du 2 janvier au 30 décembre 1837, 2 janvier - 30 décembre 1837; 136 r°-193 r°; 57 feuillets
    - du 2 janvier au 30 juin 1837, 2 janvier - 30 juin 1837; 136 r°-168 r°; 32 feuillets
    - du 1er juillet au 30 décembre 1837, 1er juillet - 30 décembre 1837; 168 r°-193 r°; 25 feuillets
  - Liste chronologique des actes pour la période du 2 janvier au 5 octobre 1838, 2 janvier - 5 octobre 1838; 193 r°-230 v°; 37 feuillets
- Répertoire chronologique pour la période du 5 octobre 1838 au 23 décembre 1842, 5 octobre 1838 - 23 décembre 1842; MC/RE/XI/22; Un registre de 268 feuillets de papier manuscrits, hauteur 35 cm x largeur 24 cm folioté par le notaire. Le registre est en bon état.
  - Liste chronologique des actes pour la période du 5 octobre au 31 décembre 1838, 5 octobre - 31 décembre 1838; 1 r°-13 v°; 12 feuillets
  - Liste chronologique des actes pour la période du 2 janvier au 31 décembre 1839, 2 janvier - 31 décembre 1839; 13 r°-82 r°; 69 feuillets
    - du 2 janvier au 30 juin 1839, 2 janvier - 30 juin 1839; 13 r°-44 r°; 31 feuillets
    - du 1er juillet au 31 décembre 1839, 1er juillet - 31 décembre 1839; 44 r°-82 r°; 38 feuillets
  - Liste chronologique des actes pour la période du 3 janvier au 31 décembre 1840, 3 janvier - 31 décembre 1840; 83 v°-148 v°; 65 feuillets
    - du 3 janvier au 30 juin 1840, 3 janvier - 30 juin 1840; 83 v°-119 v°; 36 feuillets
    - du 1er juillet au 31 décembre 1840, 1er juillet - 31 décembre 1840; 119 v°-148 v°; 29 feuillets
  - Liste chronologique des actes pour la période du 2 janvier au 31 décembre 1841, 2 janvier - 31 décembre 1841; 148 v°-202 r°; 54 feuillets
    - du 2 janvier au 30 juin 1841, 2 janvier - 30 juin 1841; 148 v°-174 v°; 26 feuillets
    - du 1er juillet au 31 décembre 1841, 1er juillet - 31 décembre 1841; 174 v°-202 r°; 28 feuillets
  - Liste chronologique des actes pour la période du 3 janvier au 23 décembre 1842, 3 janvier - 23 décembre 1842; 202 r°-268 v°; 66 feuillets
    - du 3 janvier au 30 juin 1842, 3 janvier - 30 juin 1842; 202 r°-235 v°; 33 feuillets
    - du 1er juillet au 23 décembre 1842, 1er juillet - 23 décembre 1842; 235 v°-268 v°; 33 feuillets
- Répertoire chronologique pour la période du 23 décembre 1842 au 28 mai 1846, 23 décembre 1842 - 28 mai 1846; MC/RE/XI/23; Un registre de 240 feuillets de papier manuscrits, hauteur 35 cm x largeur 24 cm folioté par le notaire. Le registre est en bon état.
  - Liste chronologique des actes pour la période du 23 décembre au 31 décembre 1842, 23 décembre - 31 décembre 1842; 1 r°-3 v°; 3 feuillets
  - Liste chronologique des actes pour la période du 2 janvier au 30 décembre 1843, 2 janvier - 30 décembre 1843; 3 v°-74 v°; 71 feuillets
    - du 2 janvier au 30 juin 1843, 2 janvier - 30 juin 1843; 3 v°-41 v°; 38 feuillets
    - du 1er juillet au 30 décembre 1843, 1er juillet - 30 décembre 1843; 41 v°-74 v°; 33 feuillets
  - Liste chronologique des actes pour la période du 2 janvier au 31 décembre 1844, 2 janvier - 31 décembre 1844; 74 v°-145 v°; 71 feuillets
    - du 2 janvier au 30 juin 1844, 2 janvier - 30 juin 1844; 74 v°-111 r°; 37 feuillets
    - du 1er juillet au 31 décembre 1844, 1er juillet - 31 décembre 1844; 111 r°-145 v°; 34 feuillets
  - Liste chronologique des actes pour la période du 2 janvier au 30 décembre 1845, 2 janvier - 30 décembre 1845; 145 v°-209 v°; 64 feuillets
    - du 2 janvier au 30 juin 1845, 2 janvier - 30 juin 1845; 145 v°-177 v°; 32 feuillets
    - du 1er juillet au 30 décembre 1845, 1er juillet - 30 décembre 1845; 177 v°-209 v°; 32 feuillets
  - Liste chronologique des actes pour la période du 2 janvier au 28 mai 1846, 2 janvier - 28 mai 1846; 210 r°-240 v°; 30 feuillets
- Répertoire chronologique pour la période du 28 mai 1846 au 11 décembre 1849, 28 mai 1846 - 11 décembre 1849; MC/RE/XI/24; Un registre de 190 feuillets de papier manuscrits, hauteur 35 cm x largeur 24 cm folioté par le notaire. Le registre est en bon état.
  - Liste chronologique des actes pour la période du 28 mai au 31 décembre 1846, 28 mai - 31 décembre 1846; 1 r°-37 v°; 37 feuillets
  - Liste chronologique des actes pour la période du 2 janvier au 31 décembre 1847, 2 janvier - 31 décembre 1847; 37 v°-97 v°; 60 feuillets
    - du 2 janvier au 30 juin 1847, 2 janvier - 30 juin 1847; 37 v°-68 v°; 31 feuillets
    - du 1er juillet au 31 décembre 1847, 1er juillet - 31 décembre 1847; 69 r°-97 v°; 28 feuillets
  - Liste chronologique des actes pour la période du 3 janvier au 30 décembre 1848, 3 janvier - 30 décembre 1848; 97 v°-140 v°; 43 feuillets
  - Liste chronologique des actes pour la période du 3 janvier au 11 décembre 1849, 3 janvier - 11 décembre 1849; 141 r°-190 v°; 49 feuillets
    - du 3 janvier au 30 juin 1849, 3 janvier - 30 juin 1849; 141 r°-168 r°; 27 feuillets
    - du 2 juillet au 11 décembre 1849, 2 juillet - 11 décembre 1849; 168 v°-190 v°; 22 feuillets
- Répertoire chronologique pour la période du 12 décembre 1849 au 29 avril 1854, 12 décembre 1849 - 29 avril 1854; MC/RE/XI/25; Un registre de 220 feuillets de papier manuscrits, hauteur 35 cm x largeur 24 cm folioté par le notaire. Le registre est en bon état, sauf le f° 51 qui est déchiré.
  - Liste chronologique des actes pour la période du 12 décembre au 31 décembre 1849, 12 décembre - 31 décembre 1849; 1 r°-4 r°; 4 feuillets
  - Liste chronologique des actes pour la période du 2 janvier au 31 décembre 1850, 2 janvier - 31 décembre 1850; 4 r°-55 v°; 51 feuillets
    - du 2 janvier au 29 juin 1850, 2 janvier - 29 juin 1850; 4 r°-30 v°; 26 feuillets
    - du 2 juillet au 31 décembre 1850, 2 juillet - 31 décembre 1850; 30 v°-55 v°; 25 feuillets
  - Liste chronologique des actes pour la période du 2 janvier au 31 décembre 1851, 2 janvier - 31 décembre 1851; 56 r°-98 r°; 42 feuillets
  - Liste chronologique des actes pour la période du 2 janvier au 31 décembre 1852, 2 janvier - 31 décembre 1852; 98 r°-147 r°; 49 feuillets
    - du 3 janvier au 30 juin 1852, 3 janvier - 30 juin 1852; 98 r°-120 v°; 22 feuillets
    - du 1er juillet au 31 décembre 1852, 1er juillet - 31 décembre 1852; 120 v°-147 r°; 27 feuillets
  - Liste chronologique des actes pour la période du 3 janvier au 31 décembre 1853, 3 janvier - 31 décembre 1853; 147 r°-202 r°; 55 feuillets
    - du 3 janvier au 30 juin 1853, 3 janvier - 30 juin 1853; 147 r°-174 r°; 27 feuillets
    - du 1er juillet au 31 décembre 1853, 1er juillet - 31 décembre 1853; 174 r°-202 r°; 28 feuillets
  - Liste chronologique des actes pour la période du 2 janvier au 29 avril 1854, 2 janvier - 29 avril 1854; 202 v°-220 v°; 18 feuillets
- Répertoire chronologique pour la période du 1er mai 1854 au 1er décembre 1858, 1er mai 1854 - 1er décembre 1858; MC/RE/XI/26; Un registre de 200 feuillets de papier manuscrits, hauteur 35 cm x largeur 24 cm, folioté par le notaire. Le registre est en bon état.
  - Liste chronologique des actes pour la période du 1er mai au 30 décembre 1854, 1er mai - 30 décembre 1854; 1 r°-34 r°; 34 feuillets
  - Liste chronologique des actes pour la période du 2 janvier au 31 décembre 1855, 2 janvier - 31 décembre 1855; 34 r°-84 r°; 50 feuillets
    - du 2 janvier au 30 juin 1855, 2 janvier - 30 juin 1855; 34 r°-57 v°; 23 feuillets
    - du 2 juillet au 31 décembre 1855, 2 juillet - 31 décembre 1855; 57 v°-84 r°; 27 feuillets
  - Liste chronologique des actes pour la période du 2 janvier au 31 décembre 1856, 2 janvier - 31 décembre 1856; 84 r°-127 v°; 43 feuillets
  - Liste chronologique des actes pour la période du 2 janvier au 31 décembre 1857, 2 janvier - 31 décembre 1857; 127 v°-168 r°; 41 feuillets
  - Liste chronologique des actes pour la période du 2 janvier au 1er décembre 1858, 2 janvier - 1er décembre 1858; 168 v°-200 v°; 32 feuillets
- Répertoire chronologique pour la période du 1er décembre 1858 au 5 décembre 1866, 1er décembre 1858 - 5 décembre 1866; MC/RE/XI/27; Un registre de 201 feuillets de papier manuscrits, hauteur 35 cm x largeur 24 cm folioté par le notaire. Le registre est en bon état
  - Liste chronologique des actes pour la période du 1er au 31 décembre 1858, 1er décembre - 31 décembre 1858; 1 r°-3 v°; 3 feuillets
  - Liste chronologique des actes pour la période du 3 janvier au 31 décembre 1859, 3 janvier - 31 décembre 1859; 3 v°-31 r°; 28 feuillets
  - Liste chronologique des actes pour la période du 3 janvier au 31 décembre 1860, 3 janvier - 31 décembre 1860; 31 r°-59 v°; 28 feuillets
  - Liste chronologique des actes pour la période du 2 janvier au 31 décembre 1861, 2 janvier - 31 décembre 1861; 59 v°-87 r°; 28 feuillets
  - Liste chronologique des actes pour la période du 2 janvier au 31 décembre 1862, 2 janvier - 31 décembre 1862; 87 r°-112 r°; 25 feuillets
  - Liste chronologique des actes pour la période du 2 janvier au 31 décembre 1863, 2 janvier - 31 décembre 1863; 112 r°-128 v°; 16 feuillets
  - Liste chronologique des actes pour la période du 2 janvier au 31 décembre 1864, 2 janvier - 31 décembre 1864; 128 v°-149 r°; 21 feuillets
  - Liste chronologique des actes pour la période du 2 janvier au 30 décembre 1865, 2 janvier - 30 décembre 1865; 149 r°-174 v°; 25 feuillets
  - Liste chronologique des actes pour la période du 2 janvier au 5 décembre 1866, 2 janvier - 5 décembre 1866; 174 v°-200 v°; 26 feuillets
- Répertoire chronologique pour la période du 6 décembre 1866 au 9 juin 1869, 6 décembre 1866 - 9 juin 1869; MC/RE/XI/28; Ce répertoire comporte 70 feuillets et fait partie d'un registre de 180 feuillets de papier manuscrits, hauteur 35 cm x largeur 24 cm folioté par le notaire. Le registre est en bon état
  Le registre contient aussi le répertoire du notaire Charles Antoine Paul Elie Bournet de Verron pour la période du 9 juin 1869 au 24 novembre 1875.
  Les actes passés entre le 7 avril et le 9 juin 1869 (ff° 65 r°-70 r°) ont été signés par le notaire-substituant Benjamin Alfred Prestat (Me Bournet-Verron est décédé le 4 avril 1869).
  - Liste chronologique des actes pour la période du 6 décembre au 31 décembre 1866, 6 décembre - 31 décembre 1866; 1 r°-3 r°; 3 feuillets
  - Liste chronologique des actes pour la période du 2 janvier au 30 décembre 1867, 2 janvier - 30 décembre 1867; 3 r°-26 v°; 23 feuillets
  - Liste chronologique des actes pour la période du 2 janvier au 31 décembre 1868, 2 janvier - 31 décembre 1868; 26 v°-56 r°; 30 feuillets
  - Liste chronologique des actes pour la période du 2 janvier au 9 juin 1869, 2 janvier - 9 juin 1869; 56 r°-70 r°; 15 feuillets